【裁判字號】    98,易,3828
【裁判日期】    981215
【裁判案由】    傷害等
【裁判全文】
臺灣臺中地方法院刑事判決              98年度易字第3828號
公  訴  人  臺灣臺中地方法院檢察署檢察官
被      告  丙○○
上列被告因傷害等案件，經檢察官提起公訴（98年度偵字第2263
2號），本院判決如下：
    主  文
丙○○犯恐嚇危害安全罪，處拘役肆拾日，如易科罰金，以新臺
幣壹仟元折算壹日。
被訴傷害罪部分不受理。
    犯罪事實及理由
一、犯罪事實：丙○○於民國98年8月22日凌晨1時42分許，駕駛
    車牌號碼NT - 5623號自小客車，在臺中市○○路與西屯路
    交岔路口處，與乙○○所駕駛車牌號碼8359 -KZ號自小客車
    發生碰撞，乙○○、甲○○二人與丙○○交涉賠償事宜，雙
    方一言不合發生口角；丙○○竟基於傷害他人身體之犯意，
    當場出拳毆打甲○○頭部，甲○○見狀出手格檔不及因而被
    毆及，致甲○○受有顏面擦挫傷、左前臂擦挫傷之傷害（傷
    害部分業據撤回告訴，另為不受理之判決）。丙○○在友人
    勸阻下，雖停止攻擊行為，但仍心有不甘，另萌恐嚇之犯意
    ，向甲○○、乙○○二人揚言其車上有槍，事情告一段落，
    會再對付你們，你們不知道惹到誰等語，以加害生命、身體
    之事，恐嚇甲○○、乙○○，致甲○○、乙○○心生畏懼，
    致生危害於安全。
二、本件認定犯罪事實所憑之證據及理由：被告丙○○於本院審
    理中固坦承與甲○○、乙○○人因車禍發生爭執等情不諱，
    惟矢口否認有何恐嚇之犯行，辯稱：伊沒有恐嚇他們，沒有
    說事後要找他們算帳云云。經查：本院於審理時隔離訊問證
    人甲○○、乙○○，經證人甲○○證述略以：大概是凌晨1
    點多在西屯路跟民權路口停紅燈的時候，被被告的車子撞到
    ，當時下來跟被告討論車子的事情，當時被告有喝酒，講到
    一半的時候，被告就衝過來朝伊的左臉揮一拳，被告朋友就
    把被告拉開，被告揚言車上有帶槍，並說事後被告還找的到
    伊等語，證人乙○○則證述略以：在98年8月22日凌晨12點
    或1點多，伊開車停在民權路跟西屯路口在等綠燈，突然後
    面被一台車輛追撞，是被告追撞的，過了約10秒鍾，伊和甲○○下車查看，發現被告發動車子想要逃離肇事現場，跟被
    告講說這邊有路口監視器你跑也跑不掉，被告不聽，想要駛
    離肇事現場，結果被告的車子卡在伊的車子底盤下，沒有逃
    離成功，伊請被告下車交涉賠償事宜，被告不下車又重新發
    動引擎，再次前後移動想要逃離肇事現場，被告車上有另外
    2名友人，2名友人看已經無法駛離現場就下車，跟伊交涉賠
    償事宜，問伊這樣修理要多少錢，伊說給人家估才知道，被
    告朋友說叫伊先開個價，請伊不要報警，伊開價2萬元以後
    ，被告認為太高就從車上衝下來，本來要衝向伊，但甲○○
    跟被告說你撞到人還想逃跑、打人，被告就衝向甲○○揮了
    一拳，並說車上有槍，作勢要跑回車上拿槍，伊看被告去車
    上要拿槍時，叫甲○○站旁邊一點，被告還說我們不知道惹
    到誰了，等到這個事情告一段落還會再找我們等語，核證人
    甲○○、乙○○2人所證述被告向甲○○、乙○○2人為恐嚇
    之言詞情節，大致相符，並有中國醫藥大學附設醫院診斷證
    明書附卷可憑，足認證人甲○○、乙○○2人所述，堪認為
    真，可為採信，被告所辯，為不可採，再證人甲○○、乙○○2人亦證述被告所為上開恐嚇之言詞，會感到害怕。是被
    告恐嚇之犯行，堪可認定。
三、論罪科刑之理由：
（一）核被告所為，係犯刑法第305條之恐嚇危害安全等罪。被
      告以一恐嚇行為，恐嚇甲○○、乙○○二人，為一行為觸
      犯二罪名，侵害二相同法益，為想像競合犯，應論以一恐
      嚇罪。檢察官雖未對被告恐嚇乙○○部分為起訴，惟此部
      分與起訴部分有裁判上一罪之關係，自為起訴效力所及，
      並經公訴人於審理時補充此部分之犯罪事實，本院自得一
      併審理。
（二）爰審酌被告僅與甲○○、乙○○因車禍爭執，竟心生不滿
      ，而為上開恐嚇之犯行，使甲○○、乙○○心生畏懼，且
      被告犯後否認犯行，然於本院審理時與甲○○、乙○○達
      成調解，願意賠償甲○○、乙○○等一切情狀，判處如主
      文所示之刑，並諭知易科罰金之折算標準。
四、不受理部分：
（一）檢察官另以：丙○○於98年8月22日凌晨1時42分許，駕駛
      車牌號碼NT - 5623號自小客車，在臺中市○○路與西屯
      路交岔路口處，與乙○○所駕駛車牌號碼8359 -KZ號自小
      客車發生碰撞，乙○○之弟甲○○出面與丙○○交涉賠償
      事宜，雙方一言不合發生口角；丙○○竟基於傷害他人身
      體之犯意，當場出拳毆打甲○○頭部，甲○○見狀出手格
      檔不及因而被毆及，致甲○○受有顏面擦挫傷、左前臂擦
      挫傷之傷害，認被告此部分之事實，另涉刑法第277條第1
      項之傷害罪嫌云云。
（二）按告訴乃論之罪，其告訴經撤回者，應諭知不受理之判決
      ，並得不經言詞辯論為之，此為刑事訴訟法第303條第3款
      、第307條所明定。上開部分之事實，被告經檢察官以刑
      法第277條第1項傷害罪起訴，惟依同法第287條規定係屬
      告訴乃論之罪，茲經告訴人甲○○於第一審辯論終結前具
      狀撤回傷害之告訴，此有撤回告訴狀1紙在卷可稽，是就
      被告被訴傷害罪部分，爰不經言詞辯論，諭知不受理之判
      決。
五、適用法律之依據：
（一）刑事訴訟法299條第1項前段、第303條第3款、第307條。
（二）刑法第305條、第55條、第41條第1項前段。
（三）刑法施行法第1條之1第1項、第2項前段。
中    華    民    國    98    年    12    月    15    日
                  臺灣臺中地方法院刑事第六庭
                          法  官  黃益茂
以上正本證明與原本無異。
如不服本判決應於收受送達後10日內向本院提出上訴書狀，並應
敘述具體理由；其未敘述上訴理由者，應於上訴期間屆滿後20日
內向本院補提理由書（均須按他造當事人之人數附繕本）「切勿
逕送上級法院」。
                          書記官   蔡秋明
中    華    民    國    98    年    12    月    15    日
附錄本案論罪科刑法條全文：
刑法第305條
以加害生命、身體、自由、名譽、財產之事，恐嚇他人致生危害
於安全者，處 2 年以下有期徒刑、拘役或 3 百元以下罰金。


司法院資訊處製作；財團法人民間司法改革基金會備份。
